【裁判字號】    94,簡上,178
【裁判日期】    950310
【裁判案由】    賭博
【裁判全文】
臺灣彰化地方法院刑事判決             94年度簡上字第178號
公  訴  人  臺灣彰化地方法院檢察署檢署官
上  訴  人  甲○○○
上列上訴人因賭博案件，不服本院九十四年度彰簡字第八一二號
中華民國九十四年十月二十八日第一審判決（原檢察官聲請簡易
判決處刑案號：九十四年度速偵字第七三二號），本院管轄第二
審合議庭判決如下︰
    主  文
上訴駁回。
    事實及理由
一、本案經本院審理結果，認除後述部分外，其餘第一審判決認
    事用法及量刑均無不當，應予維持，並引用第一審判決書記
    載之事實、證據及理由（如附件）。
二、本件被告上訴意旨略以：本次警方所查獲之簽注單上面完全
    都沒有牌支，也沒有書寫金額，這些都是我看電視開獎後，
    所紀錄下來的號碼，事實上我從上次經營六合彩，於九十四
    年七月二十八日為警查獲後，即未再經營六合彩，原判決認
    定有誤，請求撤銷原判決，而為被告無罪之判決云云。
三、經查：（一）上訴人即被告雖於本院審理時矢口否認有經營
    六合彩之犯行，惟其於警詢中供稱：我是於九十四年八月中
    旬在彰化市○○路八十號對面檳榔攤開始經營六合彩賭博，
    供不特定人簽賭，每期約供人簽注數千元不等的賭金，至被
    警方查獲為止累計簽注金額達新台幣（以下同）一萬餘元。
    我經營方式為每逢星期二、四提供港二、三、四星等三種方
    式供人簽注，每一注簽注金額八十元，若賭客一簽注中六合
    彩所開出六組號碼中之二個號碼（港二星），每注可得彩金
    五千七百元，若賭客一注簽中六合彩所開出六組號碼中之三
    個號碼（港三星），每注可得彩金五萬七千元，若賭客一注
    簽中六合彩所開出六組號碼中之四個號碼（港四星），每注
    可得彩金七十萬元，簽注金額則歸我本人所有，警方於現場
    搜索查獲之簽注紀錄單八張除編號一之簽注單為賭客所簽注
    之記錄外，其他均是我開獎號碼胡亂寫的。（問：簽賭單編
    號八之簽注單、編號五之簽注單所分別記載五百元及四千八
    百，你作何解釋？）我忘記了，我無法解釋等語；嗣於檢察
    官訊問時又供稱：我從九十四年八月中旬起至查獲時止，在
    我住處及對面的檳榔攤經營六合彩，有港二星、港三星、港
    四星等，簽一支八十元，港二星簽中每注五千七百元、港三
    星是五萬七千元、港四星七十萬元，未簽中時所交付的購資
    歸我所有等語。（二）扣案之簽注單八張，其中編號八之簽
    注單上有「英」、「五百元」，並有圈選09、12、28、32、
    40、47等號碼，編號一之簽注單上除有數字外，並有「400
    」之字樣（此應係金額四百元之意思），編號五之簽注單上
    除有數字外，並有「4800」、「400」之字樣（按此應係金
    額），編號二之簽注單上除有簽注數字外，並有「江」之字
    樣（按此應係簽注人之簡稱），以扣案之簽注單觀之，被告
    顯有接受他人簽賭六合彩，被告所辯「警方所查獲之簽注單
    上面完全都沒有牌支，也沒有書寫金額，這些都是我看電視
    開獎後，所紀錄下來的號碼」等語，顯係事後卸責之詞，不
    足採信。此外並有現場照片六幀在卷可佐，上訴人即被告上
    述所辯顯不可採，其犯行堪予認定。（三）原審參酌上訴人
    即被告犯罪情節，判處被告有期徒刑五月，如易科罰金，以
    三百元折算壹日，並將扣案之簽注單八張沒收，核無違誤或
    不當，上訴人即被告之上訴為無理由，應予駁回。
據上論斷，應依刑事訴訟法第四百五十五條之一第一項、第三項
、第三百七十三條、第三百六十八條，判決如主文。
本件經檢察官洪紹文到庭執行職務。
中    華    民    國    95    年    3     月    10    日
                  刑事第二庭   審判長法  官  石馨文
                                     法  官  李水源
                                     法  官  黃齡玉
以上正本證明與原本無異。
本判決不得上訴。
中    華    民    國    95    年    3     月    10    日
                                     書記官  梁高賓


司法院資訊處製作；財團法人民間司法改革基金會備份。
